【裁判字號】    97,交聲,930
【裁判日期】    970930
【裁判案由】    違反道路交通管理處罰條例聲明異議
【裁判全文】
臺灣臺北地方法院交通事件裁定         97年度交聲字第930號
原處分機關  臺北市交通事件裁決所
異  議  人
即受處分人  甲○○
上列異議人因違反道路交通管理處罰條例案件，對於臺北市交通
事件裁決所中華民國97年4月8日所為之處分（原處分案號：北市
裁二字第裁22—ACU685901號）聲明異議，本院裁定如下：
  主  文
異議駁回。
  理  由
一、按行車時汽車駕駛人及前座乘客均應繫妥安全帶，道路交通
    安全規則第89條第1項第5款定有明文，又按汽車行駛於道路
    上，其汽車駕駛人或前座乘客未繫安全帶者，處駕駛人新臺
    幣（下同）1500百元罰鍰，道路交通管理處罰條例第31條第
    1項前段亦有明文規定。又行為人有違反道路交通管理處罰
    條例之情形者，應填製舉發違反道路交通管理事件通知單，
    當場舉發者，應將該通知單填記後交付該行為人簽名或蓋章
    收受之，拒絕簽章者，並記明其事由，視為已收受，違反道
    路交通管理事件統一裁罰基準及處理細則第11條第1項第1款
    亦規定甚明。
二、本件異議人即受處分人甲○○於民國97年3月7日8時32分許
    ，駕駛車牌號碼EE-1168號租賃小客車，行經臺北市○○路○
    段時，因未依規定繫上安全帶，為臺北市政府警察局交通警
    察大隊員警翟清湖當場攔停稽查取締，並以受處分人有違反
    前揭道路交通管理處罰條例第31條第1項規定之行為掣單舉
    發，舉發員警將通知單通知聯交付收受，惟受處分人拒絕簽
    收，執勤員警乃以拒簽拒收字樣註記，並告知通知單應到案
    之時間、處所。嗣受處分人於應到案日期即97年3月22日前
    向臺北市交通事件裁決所提起申訴，經臺北市交通事件裁決
    所函請原舉發單位臺北市政府警察局交通警察大隊查覆調查
    結果，仍認受處分人有前開違規行為，原處分機關乃依前揭
    道路交通管理處罰條例第31條第1項之規定，於97年4月8日
    裁處受處分人罰鍰1500元。
三、訊據受處分人固承認其有於前述時、地駕駛前揭車牌號碼之
    租賃小客車為警攔停之事實，惟否認有違反道路交通管理處
    罰條例之行為，辯稱：當天我有繫上安全帶，且車窗貼有隔
    熱紙，是警察沒看清楚云云。
四、經查，受處分人於前揭時地駕駛汽車未繫安全帶之違規情事
    ，業據證人即目睹受處分人違規駕駛汽車繼而開單告發受處
    分人之員警翟清湖於本院97年5月16日經具結後證稱其當時
    在執行交通路口週邊勤務，駕駛人停在該路口等待綠燈準備
    左轉，其發現駕駛人沒有繫安全帶就上前去告知他未繫安全
    帶，駕駛人就當其面將安全帶繫上，受處分人的車是第二台
    ，其當時是在交通護欄那邊，就在受處分人旁邊，所以其看
    到受處分人沒有繫安全帶，上前請他把窗戶搖下來，更確認
    他沒有繫安全帶。其與受處分人的車子隔一個安全島的距離
    ，不到一步，所以看得非常清楚等語明確，並當庭畫出現場
    位置圖在卷可稽（本院當日訊問筆錄參照）。次查，交通警
    察掣單舉發違反道路交通管理處罰條例所列之違規事實，本
    質上為行政處分，係公務員基於職務上之權力，依法就特定
    之具體事件所為之具公法上效果之單方面行政行為，基於公
    務員為公法上行為具有公信力之原則，該行政行為當可被推
    定為真正，其據以依法處分之事實認定亦為正確無誤。從而
    本件受處分人雖以前揭情詞置辯，然並未提出任何證據足資
    佐證，尚難認為可採，本件事證明確，受處分人確有駕駛汽
    車行駛於道路上而未繫安全帶之違規行為洵堪認定。
五、綜上所述，受處分人確有駕駛上開車號汽車於前揭時地行駛
    於道路上未繫安全帶之違規行為，從而原處分機關依道路交
    通管理處罰條例第31條第1項及違反道路交通管理事件統一
    裁罰基準表之規定裁處受處分人罰鍰1500元，核無違誤。本
    件異議為無理由，應予駁回。
據上論斷，應依道路交通案件處理辦法第19條，裁定如主文。
中    華    民    國    97    年    9     月    30    日
                              交通法庭法  官  沈君玲
以上正本證明與原本無異
如不服本裁定應於送達後5日內向本院提出抗告狀
                                書記官  劉麗英
中    華    民    國    97    年    9     月    30    日


司法院資訊處製作；財團法人民間司法改革基金會備份。
